【裁判字號】    96,易,2428
【裁判日期】    970107
【裁判案由】    詐欺
【裁判全文】
臺灣高雄地方法院刑事判決              96年度易字第2428號
公  訴  人  臺灣高雄地方法院檢察署檢察官
被      告  甲○○
上列被告因詐欺案件，經檢察官提起公訴（96年度偵字第16229
號），由本院合議庭裁定改依簡式審判程序審理，並判決如下：
    主      文
甲○○連續犯詐欺取財罪，累犯，處有期徒刑參月，如易科罰金
，以銀元參佰元即新台幣玖佰元折算壹日；減為有期徒刑壹月又
壹拾伍日，如易科罰金，以銀元參佰元即新台幣玖佰元折算壹日
。
    事實及理由
一、本案犯罪事實及證據，除事實部分補充：「甲○○向飛機上
    空服員佯稱欲刷卡購買免稅商品，使空服員誤認所交付之信
    用卡可正常使用，而陷於錯誤允其刷卡，並交付香水、化粧
    品、保養品等價值共計新臺幣（下同）54,488元之商品。」
    ；證據部分補充「甲○○於本院訊問時之自白、甲○○玉山
    銀行信用卡民國94年3 月17日消費資料。」外，其餘均引用
    附件檢察官起訴書之記載。
二、被告甲○○所犯皆為死刑、無刑徒刑或最輕本刑為3 年以上
    有期徒刑以外之罪，其於準備程序中就被訴事實為有罪之陳
    述，經法官告知簡式審判程序之旨，並聽取公訴人之意見後
    ，依刑事訴訟法第273 條之1 第1 項規定，裁定由受命法官
    獨任進行簡式審判程序，合先敘明。
三、按行為後法律有變更者，適用行為時之法律，但行為後之法
    律有利於行為人者，適用最有利於行為人之法律，刑法第2
    條第1 項定有明文。查被告行為後，其論罪科刑所應適用之
    刑法條文，業於94年2 月2 日修正公布，並於95年7 月1 日
    生效施行；經如附表編號至所示個別比較新舊法，及依
    最高法院24年上字第4634號判例意旨，就罪刑有關之一切情
    形綜其全部結果比較後，認以適用95年7 月1 日修正施行前
    之刑法條文規定較有利於行為人；是依前開說明，被告本案
    犯行，自應適用修正施行前之刑法條文以為處斷。
四、核被告所為，係犯刑法第339 條第1 項之詐欺取財罪。其先
    後多次詐欺犯行，時間緊接，所犯構成要件相同，顯基於概
    括犯意反覆為之，為連續犯，應依修正前刑法第56條規定論
    以一罪，並加重其刑；又被告前因違反肅清煙毒條例、麻醉
    藥品管理條例、偽造文書等案件，經本院以85年度訴字第16
    05號、87年度易字第539 號、540 號判決，分別判處有期徒
    刑3 年4 月、6 月、6 月確定，於92年1 月17日執行完畢，
    有臺灣高等法院被告前案紀錄表1 份在卷可憑，其於有期徒
    刑執行完畢後，5 年內再犯本案有期徒刑以上之罪，係屬累
    犯，應依刑法第47條之規定加重其刑，並與前開連續犯加重
    事由，依法遞加重之。爰審酌被告為圖一己私利，利用於航
    空機上無法與發卡銀行連線徵信之盲點，持信用卡刷卡購物
    ，致告訴人等共受有交付54,488元價值商品之損害，且犯後
    迄今未與告訴人等達成和解；惟被告於本院審理時坦認犯行
    ，態度尚屬良好等一切情狀，量處如主文所示之刑，併依附
    表編號所示比較新舊法結果，依修正前刑法規定諭知易科
    罰金之折算標準，資為懲儆。另被告犯罪在96年4 月24日以
    前，且無中華民國96年罪犯減刑條例第3 條所列不予減刑之
    情形，故本案應依該條例第2 條第1 項第3 款規定，減其宣
    告刑2 分之1 。
據上論斷，應依刑事訴訟法第273 條之1 第1 項、第299 條第1
項前段、第310 條之2 、第454 條第2 項，刑法第2 條第1 項、
第339 條第1 項、第47條第1 項，修正前刑法第56條、第41條第
1 項前段，中華民國96年罪犯減刑條例第2 條第1 項第3 款、第
7 條、第9 條，罰金罰鍰提高標準條例第1 條前段，刪除前罰金
罰鍰提高標準條例第2 條，判決如主文。
本案經檢察官乙○○到庭執行職務。
中    華    民    國    97    年    1     月    7     日
                  鳳山刑事第二庭  法  官  洪珮婷
以上正本證明與原本無異。
如不服本判決應於收受本判決後10日內向本院提出上訴書狀，並
應敘述具體理由，如未敘述上訴理由者，應於上訴期間屆滿後20
日內補提理由書狀於本院（均須按他造當事人之人數附繕本）「
切勿逕送上級法院」。
中    華    民    國    97    年    1     月    7     日
                                  書記官  賴朱梅
┌───────────────────────────────────────────────┐
│附表：                                                                                        │
├──────┬─────────────┬─────────────┬───────┬────┤
│相關變更條文│行為時法（下稱舊法）之內容│裁判時法（下稱新法）之內容│比  較  理  由│備    註│
├──────┼─────────────┼─────────────┼───────┼────┤
│【罰金刑貨│依法律應處罰金、罰鍰者，就│中華民國94年1 月7 日法修正│刑法之貨幣單位│按現行法│
│幣單位之變更│其原定數額得提高為2 倍至10│施行後，刑法分則編所定罰金│由「元（指銀元│規所定貨│
│】罰金罰鍰提│倍（刑法乃係定明10倍）。第│之貨幣單位為新臺幣。94年1 │）」變更為「新│幣單位折│
│高標準條例第│1 條所定得提高倍數之規定，│月7 日刑法修正時，刑法分則│臺幣」，且刑法│算新臺幣│
│1條 前段、第│於本條例修正後制定之法律，│編未修正之條文定有罰金者，│分則之罰金數額│條例第2 │
│5條 →刑法施│不適用之；本條例修正前公布│自94年1 月7 日刑法修正施行│，亦視該分則先│條規定折│
│行法第1 之1 │之法律，於本條例修正後修正│後，就其所定數額提高為30倍│前曾修正與否，│算後係等│
│條第1 項、第│其罰金罰鍰數額或法律經全部│。但72年6 月26日至94年1 月│而分別提高3 或│值，是以│
│2項         │修正而其罰金罰鍰數額未予變│7 日新增或修正之條文，就其│30倍。        │新法並未│
│            │更者，亦同。              │所定數額提高為3 倍。      │              │較有利。│
├──────┼─────────────┼─────────────┼───────┼────┤
│【罰金刑下│罰金：（銀元）1 元以上。  │罰金：新臺幣1000元以上…。│罰金刑之下限，│舊法有利│
│限變更】    │                          │                          │由銀元10元（亦│。      │
│刑法第33 條 │                          │                          │經提高）即新臺│        │
│第5 款      │                          │                          │幣30元，提高為│        │
│            │                          │                          │新臺幣1000元。│        │
│            │                          │                          │              │        │
├──────┼─────────────┼─────────────┼───────┼────┤
│【連續犯】│連續數行為而犯同一之罪名者│（刪除）                  │新法刪除連續犯│被告先後│
│刑法第56條  │，以一罪論。但得加重其刑至│                          │之規定。      │詐取取財│
│            │2 分之1 。                │                          │              │之犯行，│
│            │                          │                          │              │依新法須│
│            │                          │                          │              │分論併罰│
│            │                          │                          │              │，依舊法│
│            │                          │                          │              │僅論一罪│
│            │                          │                          │              │，是舊法│
│            │                          │                          │              │有利。  │
├──────┼─────────────┼─────────────┼───────┼────┤
│【罰金刑之│刑法第68條：僅加其最高度。│刑法第67條：其最高度及最低│新法罰金最低度│舊法有利│
│加重】      │                          │度同加。                  │併予加重。    │。      │
│            │                          │                          │              │        │
│            │                          │                          │              │        │
├──────┼─────────────┼─────────────┼───────┼────┤
│【易科罰金│1.刑法第41條第1 項前段：犯│刑法第41條第1 項前段：犯最│易科罰金折算標│舊法有利│
│折算標準變更│  最重本刑為5 年以下有期刑│重本刑為5 年以下有期徒刑以│準由銀元1 百元│。      │
│】          │  以下之刑之罪，而受6個 月│下之刑之罪，而受6 個月以下│以上3 百元以下│        │
│            │  以下有期徒刑或拘役之宣告│有期徒刑或拘役之宣告者，得│，即新臺幣3 百│        │
│            │  …得以1 元以上3 元以下折│以新臺幣1 千元、2 千元或3 │元以上，9 百元│        │
│            │  算1 日，易科罰金。      │千元折算1 日，易科罰金。  │，提高為以新臺│        │
│            │2.罰金罰鍰提高標準條例第2 │                          │幣1 千元、2 千│        │
│            │  條：依刑法第41條易科罰金│                          │元、3 千元折算│        │
│            │  ……就其原定數額提高為1 │                          │1日 。        │        │
│            │  百倍折算1 日；法律所定罰│                          │              │        │
│            │  金數額未依本條例提高倍數│                          │              │        │
│            │  ，或其處罰法條無罰金刑之│                          │              │        │
│            │  規定者，亦同。          │                          │              │        │
└──────┴─────────────┴─────────────┴───────┴────┘
附錄本判決論罪之法條：
中華民國刑法第339條第1 項
意圖為自己或第三人不法之所有，以詐術使人將本人或第三人之
物交付者，處5 年以下有期徒刑、拘役或科或併科1,000 元以下
罰金。


司法院資訊處製作；財團法人民間司法改革基金會備份。
